臺灣高等法院臺南分院刑事裁定　　　　　96年度聲再字第91號
聲　請　人
即　被　告　甲○○
　　　　　　　　　　現於臺灣嘉義戒治所執行中
上列被告因毒品危害防制條例案件，不服本院96年度毒抗字第16
6號確定裁定（第一審案號：臺灣嘉義地方法院毒聲字第214號裁
定），聲請重新審理，本院裁定如下：
    主  文
重新審理之聲請駁回。
    理  由
一、重新審理聲請意旨詳如附件所載。
二、按「觀察、勒戒及強制戒治之裁定確定後，有下列情形之一
    ，認為應不施以觀察、勒戒或強制戒治者，受觀察、勒戒或
    強制戒治處分之人，或其法定代理人、配偶，或檢察官得以
    書狀敘述理由，聲請原裁定確定法院重新審理：一適用法規
    顯有錯誤，並足以影響裁定之結果者。二原裁定所憑之證物
    已證明為偽造或變造者。三原裁定所憑之證言、鑑定或通譯
    已證明其為虛偽者。四參與原裁定之法官，或參與聲請之檢
    察官，因該案件犯職務上之罪，已經證明者。五因發現確實
    之新證據足認受觀察、勒戒或強制戒治處分之人，應不施以
    觀察、勒戒或強制戒治者。六受觀察、勒戒或強制戒治處分
    之人，已證明其係被誣告者」、「聲請重新審理，應於裁定
    確定後三十日內提起。但聲請之事由，知悉在後者，自知悉
    之日起算」，毒品危害防制條例第20條之1第1項、第2項分
    別定有明文。
三、查聲請人即被告甲○○因施用第一級毒品海洛因，於96年4
    月17日為警查獲承認有施用第一級毒品海洛因，在檢察官偵
    訊時亦承認有施用海洛因，經法院准檢察官之聲請，將被告
    送觀察勒戒。嗣勒戒處所於96年6月4日出具有繼續施用毒品
    傾向證明書，檢察官乃聲請裁定將被告送強治戒治，經原審
    法院於96年6月8日以96年度毒聲字第214號裁定准命被告令
    入戒治處所強制戒治，被告不服提起抗告，由本院以96年度
    毒抗字第166號於96年6月26日駁回被告之抗告，因係不得再
    抗告案件，經本院為上開駁回後即確定。雖本院96年度毒抗
    字第166號裁定正本誤向被告住所地送達而未直接送達於被
    告，但被告已承認於96年8月31日經臺灣嘉義地方法院回函
    告知上開抗告被駁回事，則自被告知悉之翌日（即96年9月1
    日）起至被告提起本件聲請96年10月29日（依提出於台灣嘉
    義監獄之時間為準），已逾應於裁定確定被告知悉後30日內
    提起之要件，從而本件聲請為不合法，應予駁回。至於被告
    另稱於96年4月17日訊問時，檢察官准其僅送觀察勒戒48日
    即可云云。經核該日偵查筆錄，並無此記載，且依毒品危害
    防制條例第20條第1項規定，觀察勒戒期間不得逾二月，同
    條第2項並規定，依勒戒處所之陳報，認受觀察勒戒人有繼
    續施用毒品傾向者，檢察官應聲請法院裁定令入戒治處所強
    制戒治。故檢察官無權也不可能對被告聲稱只送觀察勒戒48
    日即可，是被告此之主張顯屬無據。另被告確因施用第一級
    毒品海洛因於96年4月17日為警查獲，於檢察官偵訊時亦承
    認此犯行，經送觀察勒戒後，勒戒處所於96年6月4日出具有
    繼續施用毒品傾向證明書，檢察官乃聲請裁定將被告送強治
    戒治，經原審於96年6月8日以96年度毒聲字第214號裁定准
    命被告令入戒治處所強制戒治，被告不服提起抗告，由本院
    以96年度毒抗字第166號於96年6月26日駁回抗告確定。經查
    整個程序作業流程並無不當，被告所提重新審理之理由，經
    核均與毒品危害防制條例第20條之1第1項所列六款得聲請重
    新審理之要件不合，附此敘明。
四、據上論斷，依毒品危害防制法第20條之1第4項，裁定如主文
    。
中　　華　　民　　國　　96　　年　　11　  月　　30　日
                  刑事第一庭    審判長法　官  黃崑宗
　　　　　　　　　　　      　 　　　 法　官  夏金郎
　　　　　　　　　　　      　 　　　 法　官  王明宏
以上正本證明與原本無異。
不得再抗告。
　　　　　　　　　　　　　　　　　　　書記官  黃全忠
中　　華　　民　　國　　96　　年　　11　　月　　30　　日
